# 急！累计亏损企业想资本公积转增资本

提问人：wxf8598 时间：2010-08-10 16:06:28
累计亏损企业，想资本公积转增资本，资本公积是资本溢价形成的。累计亏损额很大，能出验资报告吗？

回答人：chenyiwei
回复 楼主 wxf8598 的帖子法律上并无累计亏损企业不能以资本公积转增资本的规定。验资报告中需要按照 1602 号准则及其指南的规定就累计亏损状况作出提示。 该企业很可能是为了规避新公司法中资本公积不得补亏的规定，先将资本公积转增资本，再减资补亏？

回答人：chenyiwei
回复 藤椅 wxf8598 的帖子应对转增基准日和转增实施日（通常为实施日之前的上一月末）的报表实施必要审计程序（这是增资验资的一般要求），并在审计报告中根据 1602 号准则及其指南的规定对被审验单位存在累计亏损的状况作必要提示（这两点是控制风险的最主要手段）。转增基准日一般以股东协议为准。